# 个人之间的借贷，取得利息的一方，需要交税吗？

提问人：wyh0465 时间：2019-04-09 18:18:30
请问：两个自然人之间签了借款合同，并约定了利息。请问取得利息的一方，需要交税吗？

回答人：chenyiwei
理论上是需要的，属于个人所得税法中的 “利息、股息、红利所得”，但单纯自然人之间借贷关系的利息所得征税的难度似乎较大。